臺灣臺北地方法院刑事判決　　　　　　 94年度易緝字第204號
公　訴　人　臺灣臺北地方法院檢察署檢察官
被　　　告　甲○○
上列被告因違反毒品危害防制條例案件，經檢察官提起公訴（94
年度毒偵字第1491號）及移送併案審理（94年度毒偵字第2427號
、94年度毒偵字第3712號），本院於準備程序中經訊問被告自白
犯罪後，並經本院合議庭裁定認為宜以簡式審判程序審理，判決
如下：
    主    文
甲○○連續施用第二級毒品，累犯，處有期徒刑陸月，如易科罰
金，以參佰元折算壹日。扣案之殘留第二級毒品安非他命殘渣袋
壹只沒收銷毀之。扣案之吸食器參組、吸管貳支、注射針筒貳支
及玻璃球貳個，均沒收。
    事    實
一、甲○○前因轉讓第二級毒品及侵占等案件，經臺灣板橋地方
    法院於民國90年8 月9 日以90年度訴字第976 號刑事判決各
    判處有期徒刑8 月及罰金1 千元，嗣就轉讓第二級毒品部分
    上訴臺灣高等法院，經該院於91年3 月13日以90年度上訴字
    第3175號刑事判決撤銷原判決並判處有期徒刑8 月，並於91
    年4 月18日確定，嗣於92年8 月5 日接續執行完畢。再因施
    用毒品案件，經臺灣板橋地方法院於90年1 月18日以90年度
    毒聲字第383 號裁定送觀察、勒戒後，認有繼續施用毒品之
    傾向，再經該院於90年2 月7 日以90年度毒聲字第673 號裁
    定令入戒治處所施以強制戒治，嗣經該院於90年7 月11日以
    90年度毒聲字第2803號裁定停止戒治，所餘期間付保護管束
    ，嗣於91年2 月6 日強制戒治期滿，並經臺灣板橋地方法院
    檢察署檢察官於91年4 月4 日以91年度戒毒偵字第171 號為
    不起訴處分確定。詎仍不知悔改，復基於施用第二級毒品安
    非他命之概括犯意，自94年2 月間某日起至同年11月20日止
    ，連續多次在臺北縣中和市○○路141 巷48弄1 之4 號住處
    及臺北市萬華區青年公園公共廁所等處施用第二級毒品安非
    他命，期間約3 天施用1 次。嗣先後於下列時間、地點為警
    查獲：於94年5 月25日上午11時許，為警在臺北縣新店市
    ○○路13巷18號5 樓查獲，並扣得吸食器1 組及注射針筒1
    支；於94年8 月17日凌晨零時5 分許，為警在臺北市○○
    區○○路68號前查獲，並扣得吸食器1 組及吸管2 支；於
    94年11月20日晚間10時30分許，為警在臺北市○○區○○路
    與桂林路口查獲，並扣得殘留第二級毒品安非他命殘渣袋1
    只、吸食器1 組、注射針筒1 支及玻璃球2 個。
二、案經臺北市政府警察局信義分局報請臺灣臺北地方法院檢察
    署檢察官偵查起訴及移送併案審理，本院於準備程序中經訊
    問被告自白犯罪後，並經本院合議庭裁定認為宜以簡式審判
    程序審理。
    理　　由
一、前揭事實業據被告甲○○於警詢、偵查、本院準備程序及審
    理時均自始供承不諱，而被告於94年5 月25日上午11時許、
    同年8 月17日凌晨零時5 分許及同年11月20日晚間10時30分
    許為警查獲當日所採集之尿液，經送臺灣檢驗科技股份有限
    公司以酵素免疫學分析法（EIA ）及氣相層析質譜儀法（GC
    /MS ）檢驗結果，均檢出第二級毒品安非他命之陽性反應，
    有該公司94年6 月7 日、同年9 月11日及同年12月1 日所出
    具之濫用藥物尿液檢驗報告3 紙在卷（見本院卷第93頁、本
    院94年度易字第1041號卷第40頁、臺灣臺北地方法院檢察署
    94年度毒偵字第1491號偵查卷第58頁）可憑。此外，復有殘
    留第二級毒品安非他命之殘渣袋1 只，亦有臺北市政府警察
    局保安大隊第二中隊涉嫌查獲毒品危害防制條例毒品初步鑑
    驗報告單1 紙在卷（見臺灣臺北地方法院檢察署94年度毒偵
    字第3712號偵查卷第26頁）足憑，且有吸食器3 組、吸管2
    支、注射針筒2 支及玻璃球2 個扣案可資佐證。又被告前因
    施用毒品案件，經臺灣板橋地方法院於90年1 月18日以90年
    度毒聲字第383 號裁定送觀察、勒戒後，認有繼續施用毒品
    之傾向，再經該院於90年2 月7 日以90年度毒聲字第673 號
    裁定令入戒治處所施以強制戒治，嗣經該院於90年7 月11日
    以90年度毒聲字第2803號裁定停止戒治，所餘期間付保護管
    束，嗣於91年2 月6 日強制戒治期滿，並經臺灣板橋地方法
    院檢察署檢察官於91年4 月4 日以91年度戒毒偵字第171 號
    為不起訴處分確定，有上開裁定、處分書及臺灣高等法院被
    告前案紀錄表各1 份在卷（見本院卷第75頁至第88頁）可按
    。綜上所述，堪認被告之自白核與事實相符，自得採為論罪
    之依據。本件事證已臻明確，被告上揭施用第二級毒品安非
    他命之犯行洵堪認定。
二、核被告所為，係犯毒品危害防制條例第10條第2 項之施用第
    二級毒品罪。被告持有第二級毒品安非他命之低度行為已為
    施用之高度行為所吸收，不另論罪。又被告先後多次施用第
    二級毒品安非他命之犯行，時間緊接、所犯係構成要件相同
    之罪名，顯係基於概括犯意反覆為之，為連續犯，應依刑法
    第56條之規定以一罪論，並加重其刑。另被告曾犯有如事實
    欄所述之轉讓第二級毒品及侵占等案件，經臺灣板橋地方法
    院於90年8 月9 日以90年度訴字第976 號刑事判決各判處有
    期徒刑8 月及罰金1 千元，嗣就轉讓第二級毒品部分上訴臺
    灣高等法院，經該院於91年3 月13日以90年度上訴字第3175
    號刑事判決撤銷原判決並判處有期徒刑8 月，並於91年4 月
    18日確定，嗣於92年8 月5 日接續執行完畢，此有臺灣高等
    法院被告前案紀錄表1 份在卷（見本院卷第75頁至第81頁）
    可稽，其於5 年內再犯本件有期徒刑以上之罪，係屬累犯，
    應依刑法第47條之規定加重其刑。被告同時有二種以上刑之
    加重事由，應依刑法第70條之規定遞加重之。爰審酌被告之
    犯罪動機、目的、手段、品行、智識程度，及前已有施用毒
    品之犯行，並經觀察勒戒及強制戒治期滿後，竟再度施用，
    顯見其意志力不堅，且對身體健康所生之危害，及其犯罪後
    於警詢、偵查、本院準備程序及審理時均能自始坦認犯行，
    態度尚稱良好等一切情狀，量處如主文所示之刑，並諭知易
    科罰金之折算標準。至扣案殘渣袋1 只，因殘留有第二級毒
    品安非他命，已無法從中剝離，故亦視為毒品，應依毒品危
    害防制條例第18條第1 項前段之規定，併予宣告沒收銷燬之
    。另扣案之吸食器3 組、吸管2 支、注射針筒2 支及玻璃球
    2 個，係被告所有供施用毒品之器具，業據被告於本院審理
    時供承在卷（見本院卷第71頁反面）可按，爰依刑法第38條
    第1 項第2 款之規定，併予宣告沒收。
三、移送併案審理部分（即94年度毒偵字第2427號、94年度毒偵
    字第3712號），雖未據公訴人提起公訴，惟該部分事實與前
    揭已起訴論罪之部分，有連續犯之裁判上一罪關係，為起訴
    效力所及，本院自得併予審理，附此敘明。
據上論斷，應依刑事訴訟法第273 條之1 第1 項、第299 條第1
項前段，毒品危害防制條例第10條第2 項、第18條第1 項前段，
刑法第11條、第56條、第47條、第41條第1 項前段、第38條第1
項第2 款，罰金罰鍰提高標準條例第2 條，判決如主文。
本案經檢察官黃紋綦到庭執行職務。
中　　華　　民　　國　　94　　年　　12　　月　　16　　日
                  刑事第七庭法  官  蔡正雄
上正本證明與原本無異。
如不服本判決，應於判決送達後10日內向本院提出上訴狀（應抄
附繕本）。
                            書記官  葉潔如
中　　華　　民　　國　　94　　年　　12　　月　　16　　日
附錄本案論罪科刑所依據之法條：
毒品危害防制條例第10條
施用第1 級毒品者，處6 月以上5 年以下有期徒刑。
施用第2 級毒品者，處3 年以下有期徒刑。
